【裁判字號】    98,交簡上,94
【裁判日期】    981030
【裁判案由】    過失傷害
【裁判全文】
臺灣嘉義地方法院刑事判決            98年度交簡上字第94號
上  訴  人  臺灣嘉義地方法院檢察署檢察官
被      告  甲○○
上列上訴人因被告過失傷害案件，不服本院嘉義簡易庭中華民國
九十八年八月十九日九十八年度嘉交簡字第七四三號第一審判決
（聲請簡易判決處刑書案號：臺灣嘉義地方法院檢察署九十八年
度偵字第九九六號），提起上訴，本院管轄之第二審合議庭判決
如下：
    主  文
上訴駁回。
甲○○緩刑貳年。
    犯 罪 事 實
一、甲○○於民國九十七年十一月十二日上午九時四十五分，駕
    駛車牌號碼YH—2335號自用小客車，沿嘉一五九線公路由東
    向西行駛，行經嘉一五九線公路二十九公里二百二十公尺處
    道路時，本應注意行車速度應依標誌或標線之規定，不得超
    速行駛，且前行車連貫二輛以上者，不得超車，而依當時天
    候晴、日間自然光線、柏油、乾燥、無缺陷、無障礙路面，
    視距良好，並無不能注意之情事，竟疏未注意，貿然以時速
    八十公里至九十公里之時速超速行駛，並跨入來向車道連貫
    超越二台前車，適有乙○○駕駛車牌號碼FT—6591號自用小
    客車，同向在前行駛（為甲○○前方第三輛車）並欲左轉進
    入路邊停車場，已左轉至對向車道，因閃避不及，遂遭甲○
    ○所駕駛之自小客車撞擊，致使乙○○因此受有頭、胸、腳
    挫傷血腫併腦震盪等傷害。甲○○肇事後，在犯罪未被有偵
    查權之公務員或機關發覺前，即向據報到現場處理之嘉義縣
    警察局竹崎分局警員表明為肇事車輛之駕駛人，並自首接受
    裁判。
二、案經乙○○訴由嘉義縣警察局竹崎分局報請臺灣嘉義地方法
    院檢察署檢察官聲請簡易判決處刑。
    理  由
一、按被告以外之人於審判外之陳述，雖不符刑事訴訟法第一百
    五十九條之一至第一百五十九條之四之規定，而經當事人於
    審判程序同意作為證據，法院審酌該言詞陳述或書面陳述作
    成時之情況，認為適當者，亦得為證據。當事人、代理人或
    辯護人於法院調查證據時，知有第一百五十九條第一項不得
    為證據之情形，而未於言詞辯論終結前聲明異議者，視為有
    前項之同意，刑事訴訟法第一百五十九條之五定有明文。查
    本件被告甲○○於言詞辯論終結前，對於下述本院採為認定
    犯罪事實依據之各項證據之證據能力，均未聲明異議，復經
    本院於審理時逐一提示予被告表示意見，本院審酌該等證據
    之取得過程並無瑕疵，與本案待證事實間復具有相當之關聯
    性，以之為本案證據並無不當，自得採為本件認定事實之基
    礎，合先敘明。
二、訊據被告甲○○對於上揭時、地駕車肇事致被害人乙○○受
    有前揭傷勢等情，於本院審理時自白不諱（見本院卷第三十
    五頁至第三十八頁），並經證人乙○○於警詢時指訴綦詳（
    警卷第九頁至第十四頁），復有嘉義縣警察局竹崎分局製作
    之道路交通事故現場圖、道路交通事故調查報告表（一）、
    （二）及現場照片十幀（見警卷第十八頁至第二十五頁）在
    卷可稽；而被害人乙○○確受有「頭、胸、腳挫傷血腫併腦
    震盪」之傷害，亦有財團法人嘉義基督教醫院診斷證明書一
    份在卷可稽（見警卷第十六頁）。其次，依現場圖所示之車
    輛碎片散布位置，係在由西往東方向車道（即對向車道）上
    ，兩車撞擊後停放情形均係呈現車頭偏左之情形；參以自前
    開車輛照片顯示，被告所駕之自小客車右前方撞毀，被害人
    自小客車左後方遭撞擊，亦堪以佐證前揭被告坦稱係至對向
    車道連貫超車，而與前方由東往西方向前行至肇事地點左轉
    之被害人乙○○車輛發生碰撞，肇致被害人受有傷害等情，
    要屬無疑。
三、按行車速度，應依標誌或標線之規定；汽車超車時，在前行
    車連貫二輛以上者，不得超車，道路交通安全規則第九十三
    條第一項、第一百零一條第一項第二款分別定有明文。查本
    件被告駕駛自用小客車，於行經上開路段時，理應知悉並注
    意上開交通安全規則，以防止危險發生，佐以被告係合法考
    領有駕駛執照之人，有上開調查報告表之記載可據及於審理
    中自承在卷，其對於應遵守上開規定自應知之甚稔，且依卷
    附之道路交通事故調查報告表所載，本件肇事當時係天候晴
    、日間自然光線、柏油路面乾燥無缺陷、無障礙物、視距良
    好等情狀，被告並無不能注意之情事，詎仍疏未注意上開規
    定，因而肇事，致被害人受有上述之傷害。再者，本件事故
    經送臺灣省嘉雲區車輛行車事故鑑定委員會，再送臺灣省車
    輛行車事故覆議鑑定委員會覆議，結果均認：「一、甲○○
    駕駛自小客車，嚴重超速行駛且連貫超車不當，撞及已左轉
    至對向車道之賴車，為肇事原因。乙○○駕駛自小客車，無
    肇事因素。」，有臺灣省嘉雲區車輛行車事故鑑定委員會嘉
    雲區980117案鑑定意見書及臺灣省車輛行車事故覆議鑑定委
    員會九十八年六月八日覆議字第0986202008號函各一份在卷
    可參，足證被告超速行駛且連貫超車，此行為確有前揭過失
    無疑。綜上，被害人乙○○因本件車禍受有上開傷害，已如
    前述，被告過失行為與被害人乙○○之傷害結果間，顯具有
    相當因果關係。故本件事證明確，被告過失傷害犯行，即堪
    認定。
四、核被告所為，係犯刑法第二百八十四條第一項前段之過失傷
    害罪。而被告於車禍事故發生後，在有偵查犯罪職權之公務
    員或機關尚不知何人為肇事車輛之駕駛人前，即向據報到場
    處理之嘉義縣警察局竹崎分局警員表明為肇事車輛之駕駛人
    ，此有自首情形紀錄表乙份附卷可憑，且被告事後並無逃避
    偵審，爰依刑法第六十二條前段減輕其刑。
五、原審以被告違反刑法第二百八十四條第一項前段犯行罪證明
    確，依刑法第二百八十四條第一項前段、第四十一條第一項
    前段、第六十二條前段，刑法施行法第一條之一第一項、第
    二項前段之規定，逕以簡易判決判處被告有期徒刑二月，並
    諭知易科罰金之折算標準，核其認事用法均無違誤。原審基
    於調查審理所認定之事實，斟酌被告素行、過失之情節、所
    生損害等一切情狀而為量刑，並依刑法第五十七條所定各款
    犯罪情狀，在法定刑度內量刑，妥適反應其所認定之犯罪事
    實與全案情節，尚無失出。檢察官上訴意旨並未具體指摘或
    表明第一審判決有何採證、認事用法、量刑不當或違法之事
    由，僅請求給予被告緩刑之宣告，其上訴為無理由，應予駁
    回。
六、末查被告前未曾受有期徒刑以上刑之宣告，有臺灣高等法院
    被告前案紀錄表在卷可參，被告因一時駕車疏忽，觸犯本案
    犯行，深表悔悟，並已與被害人乙○○成立和解，獲得諒解
    ，有調解書附卷可稽，而被害人復表示宥恕被告，綜合上情
    ，本院認被告當知所警惕，信無再犯之虞，原判決所宣告之
    刑，以暫不執行為適當，併諭知緩刑二年，以勵自新。
據上論斷，應依刑事訴訟法第四百五十五條之一第一項、第三項
、第三百六十八條，刑法第七十四條第一項第一款，判決如主文
。
本案經檢察官王振名到庭執行職務。
中    華    民    國    98    年    10    月    30    日
                  刑事第一庭  審判長法  官  許進國
                                    法  官  張道周
                                    法  官  黃琴媛
以上正本證明與原本無異。
不得上訴。
中    華    民    國    98    年    10    月    30    日
                                    書記官  洪敏芳


司法院資訊處製作；財團法人民間司法改革基金會備份。
